【裁判字號】    89,上訴,249
【裁判日期】    890105
【裁判案由】    毒品危害防制條例
【裁判全文】
臺灣高等法院臺南分院刑事判決      八十九年度上訴字第二四九號  Ａ
      上  訴  人
      即  被  告  丙  ○  ○
      指定辯護人  本院公設辯護人  丁  ○  ○
右上訴人因毒品危害防制條例案件，不服臺灣雲林地方法院八十八年度訴字第三○八
號中華民國八十九年一月五日第一審判決（起訴案號：臺灣雲林地方法院檢察署八十
八年度偵字第四四三六號），提起上訴，本院判決如左：
      主      文
原判決撤銷。
丙○○無罪。
      理      由
一、公訴意旨如起訴書所載（如附件）。
二、訊之上訴人即被告丙○○堅決否認有轉讓安非他命犯行，辯稱伊從未提供安非他
    命予乙○○、甲○○母女施用，乙○○供詞反覆，伊在八十八年三月始向雲林縣
    虎尾鎮青埔里翁姓房東租屋居住，自無可能於八十八年二月即在虎尾鎮青埔里提
    供安非他命予乙○○施用等語。
三、公訴人認被告犯有轉讓安非他命犯行，無非以證人即其同居人乙○○與甲○○母
    女之供述，並以被告與乙○○為同居關係不太可能設詞誣陷為其論據。
四、經查證人乙○○經本院囑託台灣桃園地方法院訊問時結證：八十八年二月間伊住
    於雲林縣斗六市○○路二百十六或二百二十號（不確定），係伊女兒甲○○所租
    ，八十八年三月間丙○○有與翁姓房東訂立房屋租賃契約，房屋坐落雲林縣虎尾
    鎮青埔里幾號不知，只知房間號碼為二二○號，八十八年三月之前伊與女兒（甲○○）同住，丙○○有時會過來一起住等語。核與被告丙○○所供八十八年三月
    五日始向翁姓房東（經本院傳訊因被告提供地址欠詳，又無具體姓名致傳票被退
    ），承租虎尾鎮青埔里房屋居住相符，是被告自無可能於在此之前之八十八年二
    月間在虎尾鎮青埔里提供安非他命予乙○○母女施用，乙○○之供詞顯有重大瑕
    疵已難採信。證人甲○○與乙○○有母女親情，其證述被告曾提供安非他命予伊
    及乙○○施用，亦難免係受乙○○左右結果，而扣案之吸食器一組、殘渣袋三個
    、玻璃球三個亦僅止於能證明有施用安非他命之實，與被告是否轉讓安非他命無
    涉。應認尚未能證明被告有轉讓安非他命犯行。
五、原審未詳為推敲遽為被告科刑之判決即有未洽，被告上訴指摘原判決不當為有理
    由，自應予撤銷改判，為無罪之諭知。
據上論結，應依刑事訴訟法第三百六十九條第一項前段、第三百六十四條、第三百零
一條第一項，判決如主文。
本件經檢察官劉榮堂到庭執行職務。
中    華    民    國      八十九      年      十      月        五      日
                                  臺灣高等法院臺南分院刑事第二庭
      審判長法官  游    明    仁
                                            法官  陳    清    溪
                                            法官  蘇    重    信
右正本證明與原本無異。
如不服本判決，應於判決送達後十日內向本院提出上訴狀，其未敘述理由者並應於提
出上訴狀後十日內向本院補提理由書（應附繕本)。
                                      法院書記官  李    珍    鳳
中    華    民    國      八十九      年      十      月        九      日


司法院資訊處製作；財團法人民間司法改革基金會備份。
